臺灣桃園地方法院小額民事判決
110年度桃小字第2209號
原      告  呂學龍
被      告  陳俊智
上列被告因傷害案件（110年度桃簡字第101號），經原告提起刑
事附帶民事訴訟請求損害賠償，經本院刑事庭移送前來（110年
度附民字第140號），本院於民國111年2月24日言詞辯論終結，
判決如下：
　　主    文
被告應給付原告新臺幣參萬元，及自民國一一０年三月二十三日
起至清償日止，按週年利率百分之五計算之利息。
原告其餘之訴駁回。
本判決第一項得假執行。
    理由要領
按不法侵害他人之身體、健康、名譽、自由、信用、隱私、貞操
，或不法侵害其他人格法益而情節重大者，被害人雖非財產上之
損害，亦得請求賠償相當之金額，民法第195條第1項前段亦有明
文。次按精神慰撫金之多寡，應斟酌雙方之身分、地位、資力與
加害程度，及其他各種情形核定相當之數額，該金額是否相當，
自應依實際加害情形與被害人所受之痛苦及雙方之身分、地位、
經濟狀況等關係決定之。經查，原告主張被告於上開時地毆打原
告，致原告受有系爭傷害之事實，經本院以職權調閱上開刑事案
件電子卷宗，並依卷內事證認定無誤，堪信為真實。被告毆打原
告造成系爭傷害之行為，為故意傷害原告身體之侵權行為，造成
原告精神上相當之痛苦，原告自得請求被告賠償精神慰撫金。參
酌兩造身分、地位、教育程度（個人戶籍資料及最高學歷證明，
見本院卷第20頁，個資卷）、經濟狀況（兩造所得財產資料，見
本院個資卷）、被告侵害情節及原告所受侵害等一切情狀，認原
告請求精神慰撫金應以3萬元為適當。從而，原告請求被告賠償3
萬元及遲延利息為有理由，逾此範圍，則無理由。
中　　華　　民　　國　　111 　年　　3 　　月　　2 　　日
                  桃園簡易庭  法  官  張明宏
以上為正本係照原本作成。
如不服本判決，應於送達後20日內，向本院提出上訴狀並表明上
訴理由，如於本判決宣示後送達前提起上訴者，應於判決送達後
20日內補提上訴理由書（須附繕本）。
如委任律師提起上訴者，應一併繳納上訴審裁判費。   
中　　華　　民　　國　　111 　年　　3 　　月　　2 　　日
                              書記官  石曉芸
附錄：
一、民事訴訟法第436條之24第2項：
　  對於小額程序之第一審裁判上訴或抗告，非以其違背法令為
    理由，不得為之。
二、民事訴訟法第436條之25：
　  上訴狀內應記載上訴理由，表明下列各款事項：
　  ㈠原判決所違背之法令及其具體內容。
　  ㈡依訴訟資料可認為原判決有違背法令之具體事實。
三、民事訴訟法第471條第1項：（依同法第436條之32第2項規定
    於小額事件之上訴程序準用之）
    上訴狀內未表明上訴理由者，上訴人應於提起上訴後20日內
    ，提出理由書於原第二審法院；未提出者，毌庸命其補正，
    由原第二審法院以裁定駁回之。